# 关于IFRS 3企业合并中反向收购问题

提问人：790830 时间：2012-10-29 08:46:18
IFRS 3企业合并附录B 27段 反向收購後，合併財務報表所表達收購日前各比較期間之基本每股盈餘，其計算 應以下列(a)除以(b)：
(a) 法律上被收購者各期可歸屬於普通股股東之損益。 (b) 法律上被收購者之歷史流通在外普通股加權平均股數乘以合併協議確立之換 股比率。
如果法律上被收購者之部分股东没有换股，上述(a) 法律上被收購者各期可歸屬於普通股股東之損益是否应该剔除该部分没有参与换股股东享有的利润呢？

回答人：chenyiwei
如果法律上被购买方的部分股东未参与换股，即其所持有的法律上被购买方股份在反向购买前后未发生变化的，则在重组后上市公司的合并报表中，这部分股份对应的权益和损益应作为少数股东权益和损益列报。相应地从“归属母公司股东的净资产和净利润”中剔除。

提问人：790830 时间：2012-10-29 14:04:31
收购日前比较期间的损益表是指法律上被购买方的损益表吗？如果是的话，在计算比较期间的每股基本收益剔除法律上被购买方的部分股东未参与换股享有的利润，有点怪怪的。

回答人：chenyiwei
是这样。

提问人：ecls 时间：2012-10-29 15:31:32
回复 chenyiwei 的帖子
未参与换股的那部分权益需要按反向并购时的公允价值计量吗?还是按原先的历史成本计量?

回答人：chenyiwei
赞同楼下意见，按历史成本计量。

提问人：790830 时间：2012-10-30 11:30:54
因为法律上被购买方是被认定为会计上的收购方，作为收购方的资产负债权益在合并报表中以账面价值计量，所以法律上被购买方未参与换股的股东被确认为少数股东权益时应按账面价值计量。

回答人：chenyiwei
赞同此观点。